【裁判字號】    97,小上,1
【裁判日期】    970102
【裁判案由】    返還不當得利
【裁判全文】
臺灣臺北地方法院民事裁定               97年度小上字第1號
上  訴  人  丙○○
共      同  甲○○
法定代理人  乙○○
被上訴人    萬年青社區管理委員會
法定代理人  丁○○
上列當事人間請求返還不當得利事件，上訴人對於中華民國96年
11月21日本院簡易庭96年度北小字第5215號第一審判決提起上訴
，本院裁定如下：
    主  文
上訴駁回。
第二審訴訟費用新臺幣壹仟伍佰元由上訴人負擔。
    理  由
一、按對於小額程序之第一審裁判之上訴或抗告，非以其違背法
    令為由，不得為之。又上訴狀內應記載上訴理由，表明下列
    各款事項：(一)原判決違背之法令及具體內容。(二)依訴訟資料
    可認為原判決有違背法令之具體事實，民事訴訟法第436 條
    之24第2項、第436條之25分別定有明文。又依同法第436 條
    之32第2項準用第468條規定，判決不適用法規或適用不當者
    ，為違背法令。而判決有同法第469 條所列各款情形之一者
    ，為當然違背法令。是當事人對於小額程序第一審判決提起
    上訴，如依民事訴訟法第468 條規定，以小額程序第一審判
    決有不適用法規或適用法規不當為理由時，其上訴狀或理由
    書應有具體之指摘，並揭示該法規之條項或其內容，若係成
    文法以外之法則，應揭示該法則之旨趣，倘為司法院解釋或
    最高法院之判例，則應揭示該判解之字號或其內容；如以民
    事訴訟法第469 條所列各款情形為理由時，其上訴狀或理由
    書，應揭示合於該條款之事實。上訴狀或理由書如未依此項
    方法表明者，即難認為已對於小額程序第一審判決之違背法
    令有具體之指摘，其上訴自難認為合法。
二、本件上訴意旨略以：伊為萬年青社區集合住宅區分所有權人
    ，依社區規約第10條規定，公共基金金額達二年之管理費用
    時，經管理委員會議之決議應停止收繳：該公共基金於91年
    1月即以達新台幣（下同）7,094,119元，已達規約所載被上
    訴人得以召開區分所有權人會議決議停收公共基金之條件，
    故伊自91年起即未繳交公共基金。惟被上訴人不但未停收公
    共基金，仍向伊收取公共基金，更未依規約之規定用途擅用
    浪費公共基金，為此依民法第179條之規定請求被上訴人返
    還伊已繳納之公共基金。原審就規約第10條1、4部分斷章取
    義只審其一，不審其二，第11條3公共基金用途更是漏而未
    審，亦未說明何以不審之理由，自屬判決不備理由之情事。
    並聲明：(一)原判決不利於上訴人之部分廢棄；(二)被上訴人應
    給付上訴人8,712元，及每月132元；(三)請本院依職權宣告假
    執行。
三、經查，依上訴人於上訴狀內所記載之上訴理由，僅泛稱原審
    關於規約解釋之不當，然其並未表明原判決所違背之法令及
    其具體內容，或具體指摘原審判決有何不適用法規或適用不
    當之情形，亦未指明所違背之法規、法則、司法解釋或最高
    法院判例，且就整體訴訟資料亦無從認定原判決有何違背法
    令之具體事實，難認已於上訴狀內依法表明原審判決如何具
    體違背法令，揆諸前揭說明，應認上訴人提起本件上訴，未
    具上訴之合法程式，其上訴自難認為合法，依法應予駁回。
四、本件第二審訴訟費用，確定為如主文第2項所示之金額。
五、據上論結，本件上訴不合法，依民事訴訟法第436條之32第1
    項、第2項、第444條第1項前段、第436條之19第1項、第95
    條、第78條，裁定如主文。
中    華    民    國    97    年    1     月    2     日
                民事第四庭審判長法  官  劉坤典
                                法  官  匡  偉
                                法  官  黃柄縉
以上正本係照原本作成
本裁定不得抗告
中    華    民    國    97    年    1     月    2     日
                                書記官  楊湘雯


司法院資訊處製作；財團法人民間司法改革基金會備份。
